【裁判字號】    90,易緝,407
【裁判日期】    901231
【裁判案由】    毒品危害防制條例
【裁判全文】
臺灣臺中地方法院刑事判決                          九十年度易緝字第四七號
    公  訴  人  台灣台中地方法院檢察署檢察官
    被      告  甲○○
右列被告因毒品危害防制條例案件，經檢察官聲請以簡易判決處刑（八十九年度毒偵
字第七九一七號），經本院沙鹿簡易庭認不宜以簡易判決處刑，簽移本院刑事庭依通
常程序審理，本院判決如左：
    主  文
甲○○連續施用第二級毒品，累犯，處有期徒刑壹年貳月。
扣案之安非他命壹包毛重約零點參公克及含有安非他命殘渣之塑膠袋貳個均沒收銷燬
，吸食器參組、玻璃吸管壹支、削尖吸管肆支均沒收。
    事  實
一、甲○○前曾於民國八十五年間，因違反麻醉藥品管理條例案件，經台灣新竹地方
    法院判處有期徒刑四月，於八十六年五月十五日縮刑期滿執行完畢，復於八十七
    年及八十八年間，因施用第二級毒品安非他命案件，先後二次經送觀察、勒戒後
    ，均認無繼續施用毒品之傾向，由臺灣台中地方法院檢察署檢察官於八十七年九
    月十四日、八十八年一月五日，分別以八十七年度偵字第一八０三一號、二七三
    九七號為不起訴處分確定。詎甲○○仍不知悔改，復基於概括犯意，自八十八年
    一月十四日起至九十年十月三十一日止，先後在台中市○○街九十三號七０六室
    、彰化市○○路四十四號三樓十一室、苗栗縣及雲林縣友人住處等地，以將第二
    級毒品安非他命置於玻璃球管內，下以火燒烤吸食其煙霧之方式，施用第二級毒
    品安非他命，平均每七日至十五日吸用一次。嗣於八十八年一月十四日二十一時
    四十分許，在台中市○○街九十三號七０六室為警查獲，並扣得其所有供吸食安
    非他命所用之吸食器一組；另於八十八年十一月三十日二十二時十分許，在彰化
    市○○路四十四號三樓十一室再度為警查獲，並扣得安非他命一包毛重約零點三
    公克，其所有供吸食安非他命所用之玻璃吸管一支、吸食器二組、削尖吸管四支
    、含有安非他命殘渣之塑膠袋二個；又其於八十八年一月十四日被查獲後，經該
    署檢察官聲請本院准予強制戒治獲准，強制戒治期間表現良好，成績評定為合格
    ，於八十八年五月十八日經本院以八十八年度毒聲字第二九二八號裁定停止戒治
    ，並宣告所餘期間付保護管束，並於同年六月一日出所，且分別於八十八年六月
    十一日、同年六月二十五日、同年七月二日前往台灣苗栗地方法院檢察署報到，
    採集其尿液送驗均呈現安非他命陽性反應，始悉甲○○再度施用毒品之犯行。甲
    ○○末於九十年十一月一日因案再度羈押於台灣苗栗看守所。
二、案經台中市警察局第一分局及彰化縣警察局彰化分局分別報請臺灣臺中地方法院
    檢察署檢察官偵查暨自動檢舉後，聲請以簡易判決處刑。
    理  由
一、訊據被告甲○○對於右揭犯罪事實均坦承不諱，且查獲二次及前往台灣苗栗地方
    法院檢察署報到而採尿三次送驗結果，確實均呈現甲基安非他命陽性反應，有台
    中市衛生局煙毒尿液檢驗成績書、彰化縣衛生局煙毒尿液檢驗成績書各一紙、台
    灣苗栗地方法院檢察署受保護管束人尿液檢體監管紀錄表及私立中山醫學院附設
    孫中山紀念醫院藥物濫用檢測中心所出具之報告書各三紙在卷可稽，並有扣案安
    非他命一包毛重約零點三公克、吸食器三組、玻璃吸管一支、削尖吸管四支及含
    有安非他命殘渣之塑膠袋二個可資佐證，足見其自白與事實相符。又被告於八十
    七年及八十八年間，因施用第二級毒品安非他命案件，先後二次經送觀察、勒戒
    後，均認無繼續施用毒品之傾向，由臺灣台中地方法院檢察署檢察官於八十七年
    九月十四日、八十八年一月五日，分別以八十七年度偵字第一八０三一號、二七
    三九七號為不起訴處分確定等情，有前開不起訴處分書、台灣台中地方法院檢察
    署刑案資料查註紀錄表及台灣高等法院被告全國前案紀錄表各一紙附卷可參，被
    告係於前開不起訴處分確定後，五年內再犯本件施用毒品案件，依毒品危害防制
    條例第二十條第三項前段規定應予論罪科刑。本件事證業臻明確，被告犯行至堪
    認定。
二、核被告所為，係犯毒品危害防制條例第十條第二項施用第二級毒品罪。被告持有
    毒品之低度行為，應為施用毒品之高度行為所吸收，不另論罪。被告先後多次施
    用毒品犯行，時間緊接，手段相同，所犯構成要件復相同，顯係基於概括犯意反
    覆為之，為連續犯，依刑法第五十六條規定以一罪論，並依法加重其刑。又被告
    前曾於八十五年間，因違反麻醉藥品管理條例案件，經台灣新竹地方法院判處有
    期徒刑四月，於八十六年五月十五日縮刑期滿執行完畢，有前開紀錄表存卷可按
    ，其於五年內再犯本件有期徒刑以上之罪，為累犯，依刑法第四十七條規定加重
    其刑，並依法遞加重其刑。爰審酌被告前已有麻藥犯行，經過觀察、勒戒及強制
    戒治程序，仍未戒絕毒品，顯然依賴毒品甚深，暨考其素行、犯罪動機、方法、
    目的、手段、施用毒品頻率、次數及犯後坦承犯行等一切情狀，量處如主文所示
    之刑。扣案之安非他命一包毛重約零點三公克，係毒品，含有安非他命殘渣之塑
    膠袋二個因與安非他命難以剝析，均為違禁物，均依毒品危害防制條例第十八條
    第一項前段規定諭知沒收銷燬；另扣得之吸食器三組、玻璃吸管一支、削尖吸管
    四支均為被告所有供吸食安非他命所用之物，業據其於本院審理時供明在卷，均
    依刑法第三十八條第一項第二款規定宣告沒收。
三、公訴人雖僅就被告於八十八年一月十四日，及自八十八年六月間起至同年十一月
    三十日止之施用毒品犯行提起公訴，未就被告自八十八年一月十五日起至八十八
    年六月間止，及自八十八年十二月一日起至九十年十月三十一日止之犯行提起公
    訴，然查此部分犯行業據被告於本院審理期間供述綦詳，且與前開已起訴部分具
    有連續犯之裁判上一罪關係，基於審判不可分之法理，本院自得併予審理，附此
    敘明。
據上論斷，應依刑事訴訟法第四百五十二條、第二百九十九條第一項前段，毒品危害
防制條例第十條第二項、第二十條第三項前段、第十八條第一項前段，刑法第十一條
前段、第五十六條、第四十七條、第三十八條第一項第二款，判決如主文。
中      華      民      國      九十      年      十二    月    三十一  日
                                        法  官    賴  妙  雲
右正本證明與原本無異。
如不服本判決，應於送達後十日內向本院提出上訴狀 （須附繕本） ，上訴於台灣高等
法院台中分院。
                                        書記官
中      華      民      國      九十      年      十二    月    三十一  日
附錄論罪科刑法條
毒品危害防制條例第十條第二項
施用第二級毒品者，處三年以下有期徒刑。


司法院資訊處製作；財團法人民間司法改革基金會備份。
